【裁判字號】    95,訴,51
【裁判日期】    950516
【裁判案由】    毒品危害防制條例
【裁判全文】
臺灣宜蘭地方法院刑事判決                95年度訴字第51號
    公  訴  人  臺灣宜蘭地方法院檢察署檢察官
    被      告  甲○○
上列被告因毒品危害防制條例案件，經檢察官提起公訴（九十五
年度毒偵字第八一號）暨移送併辦（九十五年度毒偵字第二九四
號），本院合議庭裁定由受命法官獨任進行簡式審判程序，爰不
經通常程序判決如下：
    主  文
甲○○連續施用第一級毒品，累犯，處有期徒刑壹年肆月。
扣案第一級毒品海洛因貳包（合計驗後淨重零點零陸公克；空包
裝重零點陸捌公克）均沒收銷燬之；扣案尖頭吸管貳支及注射針
筒壹支，均沒收之。
    事  實
一、甲○○前因施用毒品案件，經本院依臺灣宜蘭地方法院檢察
    署檢察官之聲請裁定送觀察、勒戒後，認無繼續施用毒品之
    傾向，而於民國九十二年一月三十日一年七月十八日觀察、
    勒戒執行完畢釋放，並於同年二月六日由該署檢察官以九十
    一年度毒偵字第八０八號、九十一年度毒偵字第一０一六號
    為不起訴處分確定後，復因施用第一級毒品海洛因（下稱海
    洛因）之案件，經本院再依該署檢察官之聲請，裁定令其入
    戒治處所施以強制戒治，並於九十三年四月五日以九十三年
    度訴字第四九號判處有期徒刑一年二月確定，九十四年五月
    十二日縮刑假釋出監，同年月三十日假釋期滿未經撤銷而執
    行完畢。詎仍不知悛悔，竟復基於施用海洛因抵癮之概括犯
    意，先後於九十四年七月二十五日十七時二十分許起往前回
    溯二十四小時內之某時許及九十五年二月二十八日某時許，
    在其位於宜蘭縣員山鄉○○路○段二０四巷十四號住處，各
    以注射之方式施打海洛因一次。嗣經警於同年七月二十五日
    十六時三十分許通知定期採尿液送鑑，及於同年八月十七日
    十二時十五分許，在其上開住處扣得其所有之海洛因一包（
    驗後淨重零點零四公克；空包裝重零點四八公克）及其供施
    打海洛因所用之尖頭吸管二支與注射針筒一支後，再於九十
    五年二月二十八日二十時三十分許，經其胞姐許文秀報警而
    當場查獲採尿送驗，並扣得海洛因一包（驗後淨重零點零二
    公克；空包裝重零點二公克）。
二、案經宜蘭縣警察局宜蘭分局報告臺灣宜蘭地方法院檢察署檢
    察官偵查起訴。
    理  由
一、上開事實，業據被告甲○○到庭供認不諱，復有慈濟大學醫
    學院濫用藥物檢驗中心所出具，皆呈嗎啡陽性反應之檢驗總
    表二份存卷，暨海洛因二包（合計驗後淨重零點零六公克；
    空包裝重零點六八公克）、尖頭吸管二支及注射針筒一支扣
    案可佐，堪認被告之自白確與事實相符，足可採信。又其前
    因施用毒品案件，經本院依臺灣宜蘭地方法院檢察署檢察官
    之聲請裁定送觀察、勒戒後，認無繼續施用毒品之傾向，而
    於九十二年一月三十日一年七月十八日觀察、勒戒執行完畢
    釋放，並於同年二月六日由該署檢察官以九十一年度毒偵字
    第八０八號、九十一年度毒偵字第一０一六號為不起訴處分
    確定後，又因施用海洛因之案件，經本院再依該署檢察官之
    聲請，裁定令其入戒治處所施以強制，且於九十三年四月五
    日以九十三年度訴字第四九號判處有期徒刑一年二月確定，
    九十四年五月十二日縮刑假釋出監，同年月三十日假釋期滿
    未經撤銷而執行完畢等情，則有法務部全國檢察官線上查詢
    刑案人犯在監所最新資料報表及臺灣高等法院被告全國前案
    紀錄表各一份在卷足考。本件事證已臻明確，被告犯行咸可
    認定，均應依法論科。
二、核被告甲○○之所為，係犯毒品危害防制條例第十條第一項
    之施用第一級毒品罪。其施用前持有海洛因之行為，已為施
    用之高度行為所吸收，均不另論罪。又其先後二次施用海洛
    因抵癮之犯行，時間緊接，方法相同且觸犯構成要件相同之
    罪，顯係基於概括犯意反覆為之，應依刑法第五十六條連續
    犯之規定予以加重其刑。公訴人移送併辦部分，因與起訴事
    實間具有連續犯之裁判上一罪關係已如前述，當為起訴效力
    所及，本院應併予審究，附此敘明。末查，被告甲○○前因
    施用海洛因之案件，經本院判處有期徒刑一年二月確定，九
    十四年五月十二日縮刑假釋出監，同年月三十日假釋期滿未
    經撤銷而執行完畢之事實詳前述，且經被告當庭供明屬實，
    茲於有期徒刑執行完畢後五年內再犯本件有期徒刑以上之罪
    ，應依刑法第四十七條累犯之規定加重其刑，並依法遞加重
    之。審酌被告歷經毒品危害防制條例新制所定之觀察、勒戒
    及強制戒治等戒斷程序，與刑法之科處及執行後，猶有施用
    海洛因抵癮之舉，顯見其已難憑己力戒除毒害，本有對之處
    以較長刑期俾助其隔離戒毒，惟念其坦承犯行，態度尚佳，
    再參酌其犯罪動機、目的、手段、素行、造成社會整體潛在
    侵害程度及公訴人當庭具體求處之刑度，爰酌情量處如主文
    所示之刑，以資警懲。
三、扣案疑似海洛因之白色粉末二包，經分送法務部調查局鑑定
    後，確認皆含有第一級毒品海洛因（合計驗後淨重零點零六
    公克；空包裝重零點六八公克），此見卷附該局九十四年十
    一月七日調科壹字第三００００一三五０號及九十五年四月
    十七日調科壹字第三００００一四二六號鑑定通知書即明，
    是均應依毒品危害防制條例第十八條第一項前段之規定，併
    予諭知沒收銷燬之。另扣案尖頭吸管二支及注射針筒一支，
    則據被告當庭自承為其所有且供施打海洛因所用之物，應依
    刑法第三十八條第一項第二款之規定，併予宣告沒收，特此
    敘明。
據上論斷，應依刑事訴訟法第二百七十三條之一第一項、第二百
九十九條第一項前段，毒品危害防制條例第十條第一項、第十八
條第一項前段，刑法第十一條前段、第五十六條、第四十七條、
第三十八條第一項第二款，判決如主文。
本案經檢察官賴慶祥到庭執行職務
中    華    民    國    95    年    5     月    16    日
                  刑事第三庭法  官  陳嘉年
以上正本證明與原本無異。
如不服本判決應於收受本判決後10日內向本院提出上訴書狀，其
未敘述上訴理由者，並得於提起上訴後10日內向本院補提理由書
狀(均須按他造當事人之人數附繕本)「切勿逕送上級法院」。
                            書記官  林嘉萍
中    華    民    國    95    年    5     月    17    日
附錄本案論罪科刑法條全文
毒品危害防制條例第十條第一項
施用第一級毒品者，處六月以上五年以下有期徒刑。


司法院資訊處製作；財團法人民間司法改革基金會備份。
